臺灣雲林地方法院刑事判決　　　　　　　 96年度訴字第704號
公　訴　人　臺灣雲林地方法院檢察署檢察官
被　　　告　乙○○
　　　　　　　　　　國民
　　　　　　　　　　　號
上列被告因違反毒品危害防制條例案件，經檢察官提起公訴（96
年度毒偵字第750 、1340、1413號），於本院準備程序進行中，
被告就被訴事實為有罪之陳述，經合議庭裁定由法官一人獨任進
行簡式審判程序，判決如下：
    主  文
乙○○施用第一級毒品，累犯，處有期徒刑柒月，扣案第一級毒
品海洛因柒包（合計淨重壹點零捌公克）沒收銷燬之，扣案包裝
上開第一級毒品海洛因之夾鏈袋柒只、空夾鏈袋只均沒收之；
又施用第一級毒品，累犯，處有期徒刑柒月，扣案第一級毒品海
洛因貳包（合計淨重壹點壹捌公克）沒收銷燬之，扣案包裝上開
第一級毒品海洛因之夾鏈袋貳只沒收之；又施用第二級毒品，累
犯，處有期徒刑月，扣案第二級毒品甲基安非他命壹包（驗餘
淨重零點零伍伍零公克）沒收銷燬之，扣案包裝上開第二級毒品
甲基安非他命之夾鏈袋壹只、空夾鏈袋只均沒收之；又施用第
二級毒品，累犯，處有期徒刑月，扣案第二級毒品甲基安非他
命壹包（驗餘淨重零點貳肆柒貳公克）沒收銷燬之，扣案包裝上
開第二級毒品甲基安非他命之夾鏈袋壹只、吸食器壹組均沒收之
。應執行有期徒刑壹年陸月，扣案第一級毒品海洛因玖包（合計
淨重貳點貳陸公克）、第二級毒品甲基安非他命貳包（驗餘淨重
合計零點零貳貳公克）均沒收銷燬之，扣案包裝上開第一級毒
品海洛因之夾鏈袋玖只、包裝上開第二級毒品甲基安非他命之夾
鏈袋貳只、空夾鏈袋只、吸食器壹組均沒收之。
    犯罪事實及證據名稱
一、犯罪事實：
    乙○○前於民國89年間，因施用毒品案件，經本院令入戒治
    處所施以強制戒治，於90年01月15日停止戒治，90年06月08
    日期滿，未經撤銷停止戒治，視為執行完畢，由臺灣雲林地
    方法院檢察署檢察官於90年07月10日，以90年度戒毒偵字第
    86號為不起訴處分確定。再因施用毒品案件，經本院於93年
    04月07日，以93年度易字第1 號判決判處有期徒刑5 月確定
    ，復因施用毒品案件，經本院於93年12月31日，以93年度訴
    字第642 號判決判處應執行有期徒刑1 年1 月確定，二案接
    續執行，於95年03月08日縮刑期滿執行完畢。乙○○猶未能
    戒除毒癮，復分別基於施用第一級毒品海洛因（以下稱海洛
    因）、第二級毒品甲基安非他命（以下稱甲基安非他命）之
    犯意，再為下列施用海洛因、甲基安非他命行為：
(一)、於96年05月09日下午04時許，在雲林縣虎尾鎮○○路旁其所
    駕駛車內，以將海洛因摻入香菸內點火吸食之方式，施用海
    洛因1 次；另於同日下午04時30分許，在上揭地點，以將甲
    基安非他命置入玻璃球內，點火燒烤使之產生煙霧，吸食其
    煙之方式，施用甲基安非他命1 次。嗣於96年05月09日晚間
    08時30分許，在雲林地方法院檢察署停車場內，為警查獲，
    並扣得海洛因7 包（合計淨重1.08公克）、甲基安非他命1
    包（驗餘淨重0.0550公克）、空夾鏈袋3 只，經採尿送驗，
    檢出嗎啡、甲基安非他命陽性反應。
(二)、乙○○於96年05月09日被查獲後，另行起意，又於同年08月
    21日下午06時許，亦以將海洛因摻入香菸內點火吸食之方式
    ，在上開地點，施用海洛因1 次；復於同日下午06時30分許
    ，以將甲基安非他命置入玻璃球內，點火燒烤使之產生煙霧
    ，吸食其煙之方式，在上開地點，施用甲基安非他命1 次。
    嗣於96年08月21日晚間11時許，在雲林縣斗南鎮大東里大東
    43之3 號前為警查獲，並扣得海洛因2 包（合計淨重1.18公
    克）、甲基安非他命1 包（驗餘淨重0.2472公克）、吸食器
    1 組，經採尿送驗，又呈嗎啡、甲基安非他命陽性反應。
二、程序部分：
    本件被告乙○○所犯為死刑、無期徒刑、最輕本刑為3 年以
    上有期徒刑以外之罪，被告於準備程序中均就被訴事實為有
    罪之陳述，經法官告知簡式審判程序之旨，並聽取公訴人、
    被告之意見後，合議庭認為適宜，依刑事訴訟法第273 條之
    1 第1 項規定，裁定進行簡式審判程序。又刑事訴訟法第15
    9 條第1 項規定：被告以外之人於審判外之言詞或書面陳述
    ，除法律有規定者外，不得作為證據。惟同條第2 項例外規
    定：法院以簡式審判程序，不適用之。故本件不適用傳聞排
    除法則有關限制證據能力之相關規定。並得依同法第310 條
    之2 準用同法第454 條之規定製作略式判決書，僅需記載犯
    罪事實、證據名稱及應適用之法條，並得以簡略方式為之。
三、認定犯罪事實所憑之證據及理由：
(一)、高雄市政府警察局尿液採證代碼對照表、高雄市立凱旋醫院
    96年05月21日濫用藥物尿液檢驗報告。
(二)、扣案海洛因7 包、法務部調查局96年07月21日調科壹字第09
    623056250 號鑑定書。
(三)、扣案甲基安非他命1 包、憲兵司令部刑事鑑識中心96年09月
    13日安鑑字第0960001461號鑑定書。
(四)、扣案空夾鏈袋3只。
(五)、雲林縣警察局斗南分局尿液送檢真實姓名對照表、臺灣檢驗
    科技股份有限公司96年09月11日濫用藥物尿液檢驗報告。
(六)、扣案海洛因2 包、法務部調查局96年09月24日調科壹字第09
    623069140號鑑定書。
(七)、扣案甲基安非他命1 包、憲兵司令部刑事鑑識中心96年10月
    17日安鑑字第0960001612號鑑定書。
(八)、扣案吸食器1組。
(九)、全國施用毒品案件紀錄表、刑案資料查註紀錄表、法務部全
    國檢察官線上查詢刑案人犯在監所最新資料報表各1 份。
(十)、被告於警詢、檢察官面前之供述筆錄，及於本院審理時之自
    白。
(十一)、施用第一、二級毒品為犯罪行為，毒品危害防制條例第10條
    定有處罰明文。故施用第一、二級毒品者，依前揭規定本應
    科以刑罰。惟基於刑事政策，對合於一定條件之施用者，則
    依同條例第20條、第23條之規定，施以觀察、勒戒及強制戒
    治之保安處分。又毒品危害防制條例於92年07月09日修正公
    布，自93年01月09日施行，其中第20條、第23條將施用毒品
    之刑事處遇程序，區分為「初犯」及「5 年內再犯」、「5
    年後再犯」。依其立法理由之說明：「初犯」，經觀察、勒
    戒或強制戒治後，應為不起訴處分或不付審理之裁定；經觀
    察、勒戒或強制戒治執行完畢釋放後，「5 年內再犯」者，
    因其再犯率甚高，原實施之觀察、勒戒及強制戒治既已無法
    收其實效，爰依法追訴或裁定交付審理。至於經觀察、勒戒
    或強制戒治執行完畢釋放後，「5 年後再犯」者，前所實施
    之觀察、勒戒或強制戒治已足以遮斷其施用毒品之毒癮，為
    期自新及協助其斷除毒癮，仍適用「初犯」規定，先經觀察
    、勒戒或強制戒治之程序。從而依修正後之規定，僅限於「
    初犯」及「5 年後再犯」二種情形，始應先經觀察、勒戒或
    強制戒治程序。倘被告於5 年內已再犯，經依法追訴處罰，
    縱其第3 次（或第3 次以上）再度施用毒品之時間，在初犯
    經觀察、勒戒或強制戒治執行完畢釋放5 年以後，已不合於
    「5 年後再犯」之規定，且因已於「5 年內再犯」，顯見其
    再犯率甚高，原實施觀察、勒戒或強制戒治，已無法收其實
    效，即應依該條例第10條處罰。有最高法院95年度第7 次刑
    事庭會議決議可參。查被告前於90年06月08日，因施用毒品
    案件，經強制戒治執行完畢後，5 年內，再於93年間先後2
    次因施用毒品案件，經本院以93年度易字第1 號、93年度訴
    字第642 號判決分別判處有期徒刑5 月、1 年1 月確定，有
    臺灣高等法院被告前案紀錄表在卷可憑。此次於96年05月09
    日、同年08月21日，再犯本件施用毒品罪，依上開決議意旨
    已不合於5 年後再犯，即應依法追訴、審理。
(十二)、被告自白與上述積極證據相符，顯屬真實。本件事證明確，
    被告施用第一、二級毒品之犯行堪以認定。
四、論罪科刑之理由：
(一)、核被告所為，係犯毒品危害防制條例第10條第1 項之施用第
    一級毒品罪，及毒品危害防制條例第10條第2 項之施用第二
    級毒品罪。被告持有毒品海洛因、甲基安非他命之低度行為
    為施用毒品海洛因、甲基安非他命之高度行為所吸收，不另
    論罪。被告於96年05月09日施用第一、二級毒品，為警查獲
    後，亟思戒除毒癮，遂於96年07月25日起，陸續至臺大醫院
    雲林分院接受治療，有卷附臺大醫院雲林分院診斷證明書可
    憑，顯見其施用第一、二級毒品犯意已經中斷，嗣於同年08
    月21日又因毒癮難奈，施用第一、二級毒品，顯然其前後2
    次分別施用第一級毒品、第二級毒品之犯行，均犯意各別，
    且先後2 次分別施用第一、二級毒品之行為，時間相隔約2
    月又12日之久，雖為多次之複數行為，惟其並未具備預先反
    覆實施之犯意甚為明確，實難單以被告前後2次 觸犯相同之
    毒品危害防制條例第10條第1 項施用第一級毒品罪名及毒品
    危害防制條例第10條第2 項施用第二級毒品罪名，即謂其先
    後施用第一、二級毒品之行為，為集合犯之實質上一罪關係
    ，故被告先後2 次分別施用第一、二級毒品之四罪間，應予
    分論併罰。
(二)、被告前因施用毒品案件，經本院於93年04月07日，以93年度
    易字第1 號判決判處有期徒刑5 月確定，復因施用毒品案件
    ，經本院於93年12月31日，以93年度訴字第642 號判決判處
    應執行有期徒刑1 年1 月確定，二案接續執行，於95年03月
    08日縮刑期滿執行完畢，有臺灣高等法院被告前案紀錄表可
    稽，被告於有期徒刑執行完畢後，5 年內再犯本件有期徒刑
    以上之罪，應依刑法第47條第1 項規定，均論以累犯，並分
    別加重其刑。
(三)、本院審酌被告前有麻醉藥品管理條例、毒品危害防制條例、
    公共危險等犯罪前科，素行不佳，被告前因施用毒品而經強
    制戒治，仍無法戒斷毒癮，不能抗拒毒品之誘惑，把持不住
    ，再度沾染毒品，顯見毒癮不淺，品行亦有不端，惟其犯後
    已坦承犯行，且其施用毒品行為僅戕害自身，尚未造成其他
    危害，被告已自行至臺大醫院雲林分院治療，可見被告已知
    悔悟，有心戒除毒癮，未婚，並無子女，擔任計程車駕駛工
    作，月入約4 、5 萬元，有正當工作及固定收入，為高中畢
    業，教育程度不低等一切情狀，分別量處如主文所示之刑，
    並定其應執行之刑。
(四)、扣案海洛因9 包、甲基安非他命2 包，應依毒品危害防制條
    例第18條第1 項前段規定沒收銷燬之，另扣案包裝上開海洛
    因之夾鍊袋9 只、包裝上開甲基安非他命之夾鏈袋2 只、空
    夾鏈袋3 只、吸食器1 組，均係供或預備供被告施用海洛因
    、甲基安非他命所用之物，且為被告所有，業據被告供述在
    卷，爰依刑法第38條第1 項第2 款規定宣告沒收。
五、應適用之法律：
(一)、刑事訴訟法第273 條之1 第1 項、第299 條第1 項前段、第
    310 條之2 、第454 條。
(二)、毒品危害防制條例第10條第1 項、第2 項、第18條第1 項前
    段，刑法第11條前段、第47條第1 項、第51條第5 款、第38
    條第1 項第2 款。
本案經檢察官甲○○到庭執行職務。
中　　華　　民　　國　　96　　年　　12　　月　　13　　日
                  刑事第六庭    法  官  李秋瑩
以上正本證明與原本無異。
如不服本判決，應於盤決送達後10日內向本院提出上訴狀（須附
繕本）。
                                書記官　邱明通
中　　華　　民　　國　　96　　年　　12　　月　　13　　日
附錄本案論罪科刑法條全文：
毒品危害防制條例第10條
施用第一級毒品者，處 6 月以上 5 年以下有期徒刑。
施用第二級毒品者，處 3 年以下有期徒刑。
